Nachl. Franz Brümmer
Nachl. Franz Brümmer
- Nachl. Franz Brümmer/Biographien, Suppl. I, 9 Kstn (A-Z) Standortkonvolut
  - Nachl. Franz Brümmer/Biographien, Suppl. I/A-C, 1 Kasten Standortkonvolut
    - Bracher, Hermann an Brümmer, Franz Bern, Nachl. Brümmer, Biogr. Suppl. I: Bracher, Hermann; 1 Postkarte Briefe (Folio 1)
    - Biographische Notizen ca. 1921, Nachl. Franz Brümmer, Biogr. Suppl. I: Beck, Christoph; 1 Bl. Artikel Biographisches (Folio 1)
    - Babillotte, Martha an Brümmer, Franz Kaiserswerth, Nachl. Franz Brümmer, Biogr. Suppl. I: Babillotte, Martha; Brief, 1 Bl., masch mit Unterschrift nebst Beilage (1 Bl.) Briefe Biographisches; Brief nebst Kurzbiographie mit bibliographischen Angaben (Folio 1-3)
    - Brandes-Hardegsen, Karl an Brümmer, Franz Hannover, Nachl. Franz Brümmer, Biogr. Suppl. I: Brandes-Hardegsen, Karl; Brief (1 Bl.) nebst Beilagen (3 Bl.) Briefe Biographisches; Brief mit biographischen und bibliographischen Angaben nebst Zeitungsausschnitt und Druck-Prospekt des Hans Hübner Verlages (Folio 1-4)
    - Zeitungsausschnitte, Nachl. Franz Brümmer, Biogr. Suppl. I: Bratt, Alfred; 1 Bl. mit 2 aufgeklebten Zeitungsausschnitten und hs. Notizen Artikel Biographisches; 2 Nachrufe auf Alfred Bratt aus der Berliner Morgenpost (16.7.1918) und dem Berliner Tageblatt (15.7.1918) (Folio 1)
    - Bratter, Carl Adolf an Brümmer, Franz 1917 oder späterBerlin, Nachl. Franz Brümmer, Biogr. Suppl. I: Bratter, Carl Adolf; 1 Bl., masch. mit hs. Ergänzungen und Unterschrift Briefe Biographisches; Bibliographie und Kurzbiographie (Folio 1)
    - Brauer, Helene an Brümmer, Franz Schwerin, Nachl. Franz Brümmer, Biogr. Suppl. I: Brauer, Helene; Brief mit Zeitungsausschnitten auf Zirkulare, 1 Bl. Briefe Biographisches; Brief nebst Kurzbiographie (Folio 1)
    - Braunschweiger, Anna an Brümmer, Franz Berlin, Nachl. Franz Brümmer, Biogr. Suppl. I: Braunschweiger, Robert; 2 Bl. Briefe Biographisches; Brief mit biographischen und bibliographischen Angaben (Folio 1)
    - Brehm, Helene an Brümmer, Franz ohne Datumsangabe, Nachl. Franz Brümmer, Biogr. Suppl. I: Brehm, Helene; 1 Bl. Briefe Biographisches; Kurzbiographie (Folio 1)
    - Brehmer, Fritz (Schriftsteller) an Brümmer, Franz 1912 oder später, Nachl. Franz Brümmer, Biogr. Suppl. I: Brehmer, Fritz; Brief auf Zirkulare, 2 Bl. Briefe Biographisches; Brief mit biographischen und bibliographischen Angaben (Folio 1-2)
    - Heimanns, Heinrich an Brümmer, Franz Elberfeld, Nachl. Franz Brümmer, Biogr. Suppl. I: Brey, Henriette; Brief nebst Beilagen, 4 Bl. Briefe Biographisches; Brief mit biographischen und bibliographischen Angaben (2 Bl.) und Zeitungsausschnitten zu Leben und Werk Henriette Breys (Folio 1-4)
    - Briegleb, Wilhelm an Brümmer, Franz Groß Umstadt, Nachl. Franz Brümmer, Biogr. Suppl. I: Briegleb, Wilhelm; 1 Bl. Briefe Biographisches; Brief mit biographischen und bibliographischen Angaben (Folio 1)
    - Brochowska, Alberta von an Brümmer, Franz 7. April, ohne JahresangabeAschaffenburg, Nachl. Franz Brümmer, Biogr. Suppl. I: Brochowska, Alberta von; 2 Bl. Briefe (Folio 1-2)
    - Brodhun, Paul an Brümmer, Franz Brandenburg, Nachl. Franz Brümmer, Biogr. Suppl. I: Brodhun, Paul; 2 Briefe, 3 Bl. Briefe; Brief mit biographischen und bibliographischen Angaben (o.D.) Brief mit Ergänzungen dazu (26.5.1921) (Folio 1-2)
    - Brüdt, Johann an Brümmer, Franz Sande bei Bergedorf, Nachl. Franz Brümmer, Biogr. Suppl. I: Bruedt, Johann; Brief nebst Beilage (2 Bl.) Briefe; Brief nebst Kurzbiographie (Folio 1-2)
    - Bruger, Ferdinand an Brümmer, Franz Hof Gallersburg, Post Holzhausen bei Vilsbiburg (Niederbayern), Nachl. Franz Brümmer, Biogr. Suppl. I: Bruger, Ferdinand; 1 Bl. Briefe Biographisches; Brief mit biographischen und bibliographischen Angaben (Folio 1)
    - Bracher, Hermann an Brümmer, Franz Bern, Nachl. Franz Brümmer, Biogr. Suppl. I: Brugger, Hans; 1 Postkarte nebst Beilage, 2 Bl. Briefe Biographisches; Postkarte mit bibliographischen Angaben nebst Zeitungsausschnitt (Nachruf auf Hans Brugger, gedruckt in der Berner Woche in Wort und Bild vom 13.11.1915, verfasst von Hermann Bracher) (Folio 1-2)
    - Brunner, Julius Carl an Brümmer, Franz Augsburg, Nachl. Franz Brümmer, Biogr. Suppl. I: Brunner, Julius Carl; Brief nebst Beilage (masch. mit hs. Korrekturen), 3 Bl. Briefe Biographisches; Brief (2 Bl.) nebst Biographie (1 Bl.) (Folio 1-3)
    - Brussot, Martin an Brümmer, Franz 1914 oder spätervermutlich Wien, Nachl. Franz Brümmer, Biogr. Suppl. I: Brussot, Martin; 2 Bl. Briefe Biographisches; Kurzbiographie und Bibliographie (Folio 1-2)
    - Buchmann, Otto an Brümmer, Franz 1913 oder später, Nachl. Franz Brümmer, Biogr. Suppl. I: Buchmann, Otto; Brief auf Zirkulare, 1 Bl. Briefe Biographisches; Kurzbiographie und Bibliographie (Folio 1)
    - Bud, Elsa Maria an Brümmer, Franz 1921 oder später, Nachl. Franz Brümmer, Biogr. Suppl. I: Bud, Elsa Maria; Notizen auf Zirkulare, 2 Bl. Briefe Biographisches; Kurzbiographie und Bibliographie (Folio 1-2)
    - Bühren, Ludwig an Brümmer, Franz Kiel, Nachl. Franz Brümmer, Biogr. Suppl. I: Bühren, Ludwig; 2 Briefe, 3 Bl. Briefe Biographisches; Brief mit biographischen und bibliographischen Angaben (2 Bl.) Brief (1 Bl.) (Folio 1-3)
    - Büring, Wilhelm an Brümmer, Franz Leipzig, Nachl. Franz Brümmer, Biogr. Suppl. I: Büring, Wilhelm; 1 Bl., masch. mit Unterschrift Briefe Biographisches; Postkarte (?) mit biographischen und bibliographischen Angaben (Folio 1)
    - Bürgi, Emil an Brümmer, Franz Bern, Nachl. Franz Brümmer, Biogr. Suppl. I: Bürgi, Emil; Brief nebst Beilage, 5 Bl., masch. mit Unterschrift Briefe Biographisches; Brief (2 Bl.) nebst Kurzbiographie mit bibliographischen Angaben (3 Bl.) (Folio 1-5)
    - Burckhardt, Alfons an Brümmer, Franz Basel, Nachl. Franz Brümmer, Biogr. Suppl. I: Burckhardt, Alfons; 2 Bl. Briefe Biographisches; Brief nebst Verzeichnis der vom Verein für Verbreitung guter Schriften herausgegebenen Werke (Folio 1-2)
    - Burckhardt, Rudolf an Brümmer, Franz Berlin, Nachl. Franz Brümmer, Biogr. Suppl. I: Burckhardt, Rudolf; Brief auf Zirkulare, 2 Bl. Briefe Biographisches; Biographische und bibliographische Angaben (Folio 1-2)
    - Burg, Kurt an Brümmer, Franz Oelsnitz i. E., Nachl. Franz Brümmer, Biogr. Suppl. I: Burg, Kurt; 3 Bl., teilw. masch. Briefe Biographisches; Brief mit biographischen und bibliographischen Angaben, masch. mit eigener Unterschrift (21.4.1921) Biographie mit bibliographischen Angaben, masch. (o.D.) Brief (26.4.1921) (Folio 1-3)
    - Caro, Max an Brümmer, Franz Berlin, Nachl. Franz Brümmer, Biogr. Suppl. I: Caro, Max; 2 Bl. Briefe Biographisches; 2 Briefe mit biographischen und bibliographischen Angaben (Folio 1-2)
    - Buschhorn, Karl an Brümmer, Franz Braunschweig, Nachl. Franz Brümmer, Biogr. Suppl. I: Buschhorn, Karl; 2 Briefe, 2 Bl., masch. mit Unterschrift Briefe Biographisches; Brief, 1 Bl. (adressiert an Löbl. Redaktion von Brümmers Lexikon Leipzig) Brief, 1 Bl. mit bibliographischen Ergänzungen (Folio 1-2)
    - Ceipek, Leopold Edler von an Brümmer, Franz Innsbruck, Nachl. Franz Brümmer, Biogr. Suppl. I: Ceipek, Leopold Edler von; 2 Bl., masch. mit Unterschrift Briefe Biographisches; Brief nebst Kurzbiographie mit bibliographischen Angaben (Folio 1-2)
    - Chappuis, Edgar an Brümmer, Franz Bern, Nachl. Franz Brümmer, Biogr. Suppl. I: Chappuis, Edgar; Brief, 2 Bl.Brief, 1 Bl., masch. mit Unterschrift Briefe Biographisches; 2 Briefe mit biographischen und bibliogrpahischen Angaben (Folio 1-3)
    - Biographische Notizen zu Karl Chop ohne Datumsangabe, Nachl. Franz Brümmer, Biogr. Suppl. I: Chop, Karl; 1 Bl. Artikel Biographisches (Folio 1)
    - Christ, Alfred an Brümmer, Franz Wien, Nachl. Franz Brümmer, Biogr. Suppl. I: Christ, Alfred; 1 Brief mit Umschlag, 3 Bl.1 Postkarte Briefe Biographisches; Brief mit biographischen und bibligraphischen Angaben Postkarte mit bibliographischen Ergänzungen (Folio 1-4)
    - Christians, Hermann Friedrich an Brümmer, Franz 1921 oder späterBerlin, Nachl. Franz Brümmer, Biogr. Suppl. I: Christians, Hermann Friedrich; Brief nebst Beilage, 2 Bl. Briefe Biographisches; Brief nebst Kurzbiographie mit bibliographischen Angaben (Folio 1-2)
    - Conring, Friedrich Franz von an Brümmer, Franz Posen, Nachl. Franz Brümmer, Biogr. Suppl. I: Conring, Friedrich Franz von; 2 Bl. Briefe Biographisches; Brief nebst biographischen und bibliographischen Angaben (Folio 1-2)
    - Kurzbiographie ca. 1918, Nachl. Franz Brümmer, Biogr. Suppl. I: Baatz, Anna Luise; 2 Bl. Artikel Biographisches (Folio 1-2)
    - Crusius, Otto an Brümmer, Franz München, Nachl. Brümmer, Biogr. Suppl. I: Crusius, Otto; Brief nebst Beilage, 3 Bl. Briefe Biographisches; Brief nebst Kurzbiographie mit bibliographischen Angaben (Folio 1-3)
  - Nachl. Franz Brümmer/Biographien, Suppl. I/N-Q, 1 Kasten Standortkonvolut
    - Schellenberg, Bertha-Felicitas an Brümmer, Franz Wiesbaden, Nachl. Brümmer, Biogr. Suppl. I: Nauendorf, Berta Frfr. v.; 1 Brief (6 Blatt) Briefe Autobiographisches Maschinenschriftlich mit handschriftlichen Korrekturen.; Autobiographische Informationen. Nebst aufgeklebtem Zeitungsausschnitt über Dr. Michael Nebel aus Die Heimath. Pfälzisches Sonntagsblatt. Jg. 1886, Nr. 1 vom 10. April. Nicht aufgenommen in Franz Brümmer: Lexikon der deutschen Dichter und Prosaisten, 6. Auflage.; Verf.: Nauendorf, Bertha Ffr. von, geb. Schellenberg (Folio 1-6)
      Gereifte Frucht.- Berlin, 1914.
    - Queri, Georg an Brümmer, Franz Starnberg bei München, Nachl. Brümmer, Biogr. Suppl. I: Queri, Georg; 1 Postkarte Briefe; Die Postkarte zeigt ein Portrait Queris von Karl Arnold. (Folio 1)
    - Nowack, Marie an Brümmer, Franz Prien/Chiemsee, Nachl. Brümmer, Biogr. Suppl. I: Nowack, Marie; 1 Brief (2 Blatt) Briefe; Adr.: Sehr geehrter Herr! (Folio 1-2)
    - Pollak, Alfred an Brümmer, Franz Baden bei Wien, Nachl. Brümmer, Biogr. Suppl. I: Pollak, Alfred; 1 Brief, 1 Zeitungsausschnitt (3 Blatt) Briefe; Adr.: Sehr geehrter Herr! (Folio 1-3)
    - Jugend <München> / Redaktion an Brümmer, Franz München, Nachl. Brümmer, Biogr. Suppl. I: Queri, Georg; 1 Brief (2 Blatt) Briefe Handschriftlich mit aufgeklebten Zeitungsausschnitten. (Folio 2-3)
    - Probst, Eugen an Brümmer, Franz Wien, Nachl. Brümmer, Biogr. Suppl. I: Probst, Eugen; 2 Briefe (8 Blatt) Briefe; Adr.: Sehr geehrter Herr! (Folio 1-8)
    - Nabl, Franz an Brümmer, Franz Baden bei Wien, Nachl. Brümmer, Biogr. Suppl. I: Nabl, Franz; 1 Brief (2 Blatt) Briefe; Adr.: Sehr geehrter Herr (Folio 1-2)
    - Paalzow, Hans an Brümmer, Franz Berlin, Nachl. Brümmer, Biogr. Suppl. I: Paalzow; 2 Briefe, 2 Blatt Briefe; Verf.: Paalzow (Folio 1-2)
    - Naetebus, Gotthold an Brümmer, Franz Berlin, Nachl. Brümmer, Biogr. Suppl. I: Naetebus, Gotthold; 2 Briefe, 2 Blatt Briefe; Verf.: Naetebus, ... (Folio 1-2)
    - Netto, Walter an Brümmer, Franz Dresden, Nachl. Brümmer, Biogr. Suppl. I: Netto, Walter; 1 Brief, 1 Zeitungsausschnitt (3 Blatt) Briefe; Adr.: Sehr geehrter Herr (Folio 1-3)
    - Neurath, Karl an Brümmer, Franz Bremen, Nachl. Brümmer, Biogr. Suppl. I: Neurath, Karl August Emil Maximilian; 2 Briefe nebst gedruckten Rezensionen (7 Blatt) Briefe Maschinenschriftlich mit handschriftlicher Unterzeichnung.; Adr.: Brümmer, ... (Folio 1-7)
    - Brockdorff-Noder, Frigga an Brümmer, Franz München, Nachl. Brümmer, Biogr. Suppl. I: Noder, A.; 1 Postkarte, 1 Brief (3 Blatt) Briefe Maschinenschriftlich mit handschriftlichen Korrekturen.; Adr.: Sehr geehrter Herr Konrektor! (Folio 4-6)
    - Ofner, Josef Fr... an Brümmer, Franz Wien, Nachl. Brümmer, Biogr. Suppl. I: Ofner, Josef; 2 Briefe (4 Blatt) Briefe (Folio 1-4)
    - Olden, Balder an Brümmer, Franz 7. Januar 1908 durchgestrichen.Obermais bei Meran, Nachl. Bümmer, Biogr. Suppl. I: Olden, Balder; 1 Brief (3 Blatt) Briefe; Adr.: Sehr geehrter Herr. (Folio 1-3)
    - Orendi-Hommenau, Viktor an Brümmer, Franz Temesvar, Nachl. Brümmer, Biogr, Suppl. I: Orendi-Hommenau, Viktor; 3 Postkarten nebst einem Zeitungsausschnitt (4 Blatt) Briefe (Folio 1-4)
    - Pelger, Carltheodor an Brümmer, Franz Dortmund, Nachl. Brümmer, Biogr. Suppl. I: Pelger, Karl Theo; 1 Brief, 1 Briefumschlag (3 Blatt) Briefe; Verf.: Pelger, Carl Theo (Folio 1-3)
    - Philipp, Eduard an Brümmer, Franz Leer, Nachl. Brümmer, Biogr. Suppl. I: Philipps, Wilhelm; 1 Postkarte Briefe Maschinenschriftlich mit handschriftlicher Unterzeichnung.; Verf.: Philipp, Carl Ed. (Folio 1)
    - Philipps, Wilhelm an Brümmer, Franz Friedberg, Nachl. Brümmer, Biogr. Suppl. I: Philipps, Wilhelm; 1 Brief nebst Beilagen (10 Blatt). Briefe Teils Maschinenschrift und Druck.; Beigelegt sind diverse abgedruckte Rezensionen zu Werken des Verfassers und eine maschinenschriftliche Autobiographie mit handschriftlichen Ergänzungen.; Adr.: Sehr geehrter Herr Kollege! (Folio 2-11)
    - Piffl, Hugo an Brümmer, Franz Entstehung nach 1920. Poststempel nur noch teilweise lesbar.Brünn, Nachl. Brümmer, Biogr. Suppl. I: Piffl, Hugo; 1 Postkarte Briefe (Folio 1)
    - Niemann, Gustav an Brümmer, Franz Hamburg, Nachl. Brümmer, Biogr. Suppl. I: Niemann, Gustav; 4 Briefe (13 Blatt) Briefe; Adr.: Sehr geehrter Herr! (Folio 1-13)
    - Passy, Otto an Brümmer, Franz o. O., Nachl. Brümmer, Biogr. Suppl. I: Passy, Otto; 1 Brief (6 Blatt) Briefe; Adr.: Sehr geehrter Herr! (Folio 1-6)
    - Ebel, Alfred an Brümmer, Franz Münster, Nachl. Franz Brümmer, Biogr. Suppl. I: Naubert, Benedikte; 1 Brief (2 Blatt) Briefe (Folio 1-2)
    - Nebinger, Hanna M... an Brümmer, Franz B. Kreuznach, Nachl. Franz Brümmer, Biogr. Suppl. I: Nebinger, Josephine H.; 2 Briefe nebst biographischen Angaben (3 Blatt) Briefe; Adr.: Hochgeehrter Herr (Folio 1-3)
    - Neuhof-Hadeln, Elsa an Brümmer, Franz Nassau/Lahn, Nachl. Franz Brümmer, Biogr. Suppl. I: Neuhof- von Hadeln, Elsa; 3 Brief und 1 Karte mit biographischen Angaben (4 Blatt) Briefe; Adr.: Sehr geehrter Herr! (Folio 1-4)
    - Nicklan, Magda an Brümmer, Franz Leipzig, Nachl. Franz Brümmer, Biogr. Suppl. I: Nicklan-Hardenberg, Maria Magdalena; 1 Brief nebst Biographie (5 Blatt) Briefe; Verf.: Nicklan, Magda (Folio 1-5)
    - Minna Niebour (Deckname Adolf Wahn)[Incipit des Textes] um 1916, Nachl. Franz Brümmer, Biogr. Suppl. I: Niebour, Minna; 1 Kurzbiographie (2 Blatt) Werke Biographisches (Folio 1-2)
    - Noack, Ilse Charlotte an Brümmer, Franz Berlin, Nachl. Franz Brümmer, Biogr. Suppl. I: Noack, Ilse-Charlotte; 1 Brief mit biographischen Angaben Briefe (Folio 1)
    - Nuernberg, Cornelie an Brümmer, Franz Erfurt, Nachl. Franz Brümmer, Biogr. Suppl. I: Nuernberg, Cornelia; 1 Brief nebst Biographie (3 Blatt) Briefe (Folio 1-3)
    - Pätzold, Käthe an Brümmer, Franz Herne i.W., Nachl. Franz Brümmer, Biogr. Suppl. I: Pätzold, Käthe; 1 Brief nebst Kurzbiographie (3 Blatt) Briefe; Adr.: Sehr geehrter Herr (Folio 1-3)
    - Palmer, Anna an Brümmer, Franz Steinweiler bei Landau, Nachl. Franz Brümmer, Biogr. Suppl. I: Palmer, Anna; 3 Briefe nebst Biographie in Versform (8 Blatt) Briefe; Adr. Sehr geehrter Herr! (Folio 1-8)
    - Pangoff, Irene an Brümmer, Franz Nied a.M., Nachl. Franz Brümmer, Biogr. Suppl. I: Pangoff, Irene; 1 Brief nebst biographischen Angaben (2 Blatt) Briefe Maschinenschriftlich mit handschriftlicher Unterzeichnung; Ard.: Sehr geehrter Herr! (Folio 1-2)
    - Ludwig, Erna an Brümmer, Franz München, Nachl. Franz Brümmer, Biogr. Suppl. I: Pariser, Erna; 1 Karte Briefe; Verf.: Erna Ludwig (Folio 1)
    - Paulsen, Franziska an Brümmer, Franz Brandenburg/Havel, Nachl. Franz Brümmer, Biogr. Suppl. I: Paulsen, Franziska; 1 Brief nebst maschinenschriftlichen biographischen Angaben (3 Blatt) Briefe; Adr.: Sehr geehrter Herr (Folio 1-3)
    - Paust, Clara an Brümmer, Franz Leipzig, Nachl. Franz Brümmer, Biogr. Suppl. I: Paust, Klara; 1 Brief nebst biographischen Angaben (2 Blatt) Briefe (Folio 1-2)
    - Perl, Marianne an Brümmer, Franz Berlin, Nachl. Franz Brümmer, Biogr. Suppl. I: Perl, Marianne; 1 Brief nebst Kurzbiographie (4 Blatt) Briefe (Folio 1-4)
    - Peteani, Maria von an Brümmer, Franz Linz, Nachl. Franz Brümmer, Biogr. Suppl. I: Peteaniy, Maria; 1 Brief mit biographischen Angaben (2 Blatt) Briefe; Adr.: Sehr geehrter Herr! (Folio 1-2)
    - Petras, Maria Bonifatia an Brümmer, Franz Liebenthal, Krs. Löwenberg, Schlesien, Nachl. Franz Brümmer, Biogr. Suppl. I: Petras, Bonifatia; 1 Brief mit biographischen Angaben (3 Blatt) Briefe; Verf.: M. Bonifatia Petras, Urs.; Adr.: Sehr geehrter Herr! (Folio 1-3)
    - Pietzsch, Lina an Brümmer, Franz Wien, Nachl. Franz Brümmer, Biogr. Suppl. I: Pietzsch, Lina; 1 Brief nebst Kurzbiographie (2 Blatt) Briefe; Adr.: Sehr geehrter Herr! (Folio 1-2)
    - Steinhausen, ein kleines Dörfchen[Incipit des Textes] Barel, Nachl. Franz Brümmer, Biogr. Suppl. I: Plass, Frieda; 1 Biographie (2 Blatt) Werke Biographien (Folio 1-2)
    - Pölt-Nordheim, Klara an Brümmer, Franz Innsbruck, Nachl. Franz Brümmer, Biogr. Suppl. I:Pölt-Nordheim, Klara; 1 Brief nebst Kurzbiographie (4 Blatt) Briefe; Adr.: Euer Hochwohlgeboren! (Folio 1-4)
    - Clara Priess, geb. Schürmann[Incipit des Textes], Nachl. Franz Brümmer, Biogr. Suppl. I: Priess, Clara; 1 Kurzbiographie (2 Blatt) Werke Biographisches (Folio 1-2)
    - Nadel, Arno an Brümmer, Franz vermutlich nach 1914Berlin, Nachl. Franz Brümmer, Biogr. Suppl. I: Nadel, Arno; 1 Brief mit Kurzbiographie (2 Blatt) Briefe (Folio 1-2)
    - Fritz Nauenhauer[Incipit des Textes.], Nachl. Franz Brümmer, Biogr. Suppl. I: Nauenhauer, Fritz; 1 Kurzbiographie (1 Blatt) Werke Biographien (Folio 1)
    - Neese, Wilhelm an Brümmer, Franz vermutlich nach 1921Schwerin, Nachl. Franz Brümmer, Biogr. Suppl. I: Neese, Wilhelm; 2 Briefe nebst Kurzbiographie sowie 2 Postkarten und 1 Zeitungsausschnitt (6 Blatt) Briefe (Folio 1-6)
    - Neidhardt, Alexander Emil Karl Salomo[Incipit des Textes.], Nachl. Franz Brümmer, Biogr. Suppl. I: Neidhardt, Alexander; 1 Kurzbiographie (1 Blatt) Werke Biographien (Folio 1)
    - Netto, Eugen[Incipit des Textes.], Nachl. Franz Brümmer, Biogr. Suppl. I: Netto, Eugen; 1 Kurzbiographie (1 Blatt) Werke Biographisches (Folio 1)
    - Edmund Neuendorff[Incipit des Werkes.], Nachl. Franz Brümmer, Biogr. Suppl. I: Neuendorff, Edmund; 1 Kurzbiographie (1 Blatt) Werke Biographien (Folio 1)
    - Neumann, Alfred (Schriftsteller) an Brümmer, Franz München, Nachl. Franz Brümmer, Biogr. Suppl. I: Neumann, Alfred; 1 Brief nebst Kurzbiographie (2 Blatt) Briefe Maschinenschriftlich mit handschriftlicher Unterzeichnung. (Folio 1-2)
    - Neumann, Hellmuth an Brümmer, Franz Berlin, Nachl. Franz Brümmer, Biogr. Suppl. I: Neumann, Hellmuth; 1 Brief nebst Kurzbiographie (2 Blatt) Briefe Maschinenschriftlich mit handschriftlicher Unterzeichnung. (Folio 1-2)
    - Neumeister, ... an Brümmer, Franz ohne Datumsangabe, Nachl. Franz Brümmer, Biogr. Suppl. I: Neumeister; 1 Brief (2 Blatt) Briefe (Folio 1-2)
    - Neviandt, Ernst an Brümmer, Franz Düsseldorf, Nachl. Franz Brümmer, Biogr. Suppl. I: Neviandt, Ernst; 2 Briefe nebst 2 Kurzbiographien (2 Blatt) Briefe (Folio 1-2)
    - Nies, Albert an Brümmer, Franz Offenthal Kr. Offenbach, Nachl. Franz Brümmer, Biogr. Suppl. I: Nies, Albert; 2 Briefe nebst Kurzbiographie, sowie 1 gedrucktes Werkeverzeichnis (3 Blatt) Briefe (Folio 1-3)
    - Nikola, Andreas Wolfgang an Brümmer, Franz PfingstenWürzburg, Nachl. Franz Brümmer, Biogr. Suppl. I: Nikola, Andreas Wolfgang; 1 Brief nebst Kurzbiographie (2 Blatt) Briefe (Folio 1-2)
    - Nitz, Bertin an Brümmer, Franz Gütenbach, Nachl. Franz Brümmer, Biogr. Suppl. I: Nietz, Bertin; 1 Brief nebst Kurzbiographie (4 Blatt) Briefe (Folio 1-4)
    - Norbert-Krumbholz, Willy an Brümmer, Franz Berlin, Nachl. Franz Brümmer, Biogr. Suppl. I: Norbert, Willy; 1 Brief nebst Kurzbiographie (2 Blatt) Briefe (Folio 1-2)
    - Nossig, Alfred an Brümmer, Franz Berlin, Nachl. Franz Brümmer, Biogr. Suppl. I: Nossig, Alfred; 1 Brief nebst Kurzbiographie und Drucksache (5 Blatt) Briefe (Folio 1-5)
    - Nowack, Victor an Brümmer, Franz Breslau, Nachl. Franz Brümmer, Biogr. Suppl. I: Nowack, Victor; 2 Briefe nebst Kurzbiographie (2 Blatt) Briefe (Folio 1-2)
    - Nüchtern, Hans an Brümmer, Franz Wien, Nachl. Franz Brümmer, Biogr. Suppl. I: Nüchtern, Hans; 1 Brief nebst Kurzbiographie (2 Blatt) Briefe Maschinenschriftlich mit handschriftlicher Unterzeichnung. (Folio 1-2)
    - Josef Georg Oberkofler[Incipit des Textes.], Nachl. Franz Brümmer, Biogr. Suppl. I: Oberkofler, Josef Georg; 1 Kurzbiographie (2 Blatt) Werke Biographien (Folio 1-2)
    - Oehrlein, Ernst Alfred an Brümmer, Franz Hamburg, Nachl. Franz Brümmer, Biogr. Suppl. I: Oehrlein, Ernst; 1 Brief nebst Kurzbiographie (2 Blatt) Briefe Maschinenschriftlich mit handschriftlicher Unterzeichnung. (Folio 1-2)
    - Oertel, Fritz an Brümmer, Franz Rottach a. Tegernsee, Nachl. Franz Brümmer, Biogr. Suppl. I: Oertel, Fritz; 2 Briefe nebst Kurzbiographie (6 Blatt) Briefe (Folio 1-6)
    - Oerthel, Kurt von an Brümmer, Franz Den Haag, Nachl. Franz Brümmer, Biogr. Suppl. I: Oerthel, Kurt v.; 1 Brief mit Kurzbiographie (2 Blatt) Briefe (Folio 1-2)
    - Rezensionen über das mit seinen eigenen Werken öffentliche Auftreten des Dichter-Komponisten und Schriftstellers, Musikdirektors August Oeser., Nachl. Franz Brümmer, Biogr. Suppl. I: Oeser, August; 1 Rezensionsbroschüre mit Anschreiben Oesers (11 Blatt) Dokumente (Folio 1-11)
    - Oest, Bernhard an Brümmer, Franz Hildesheim, Nachl. Franz Brümmer, Biogr. Suppl. I: Oest, Bernhard; 1 Brief nebst Kurzbiographie (5 Blatt) Briefe (Folio 1-5)
    - Ommerborn, Johann Christian Josef an Brümmer, Franz Barmen, Nachl. Franz Brümmer, Biogr. Suppl. I: Ommerborn, Johannes Christian Josef; 1 Brief nebst Drucksache (2 Blatt) Briefe Maschinenschriftlich mit handschriftlicher Unterzeichnung. (Folio 1-3)
    - Ortlepp, Oskar an Brümmer, Franz Hamburg, Nachl. Franz Brümmer, Biogr. Suppl. I: Ortlepp, Oscar; 1 Brief nebst Kurzbiographie (4 Blatt) Briefe (Folio 1-4)
    - Oswald, Joseph Gottfried an Brümmer, Franz Wiesbaden, Nachl. Franz Brümmer, Biogr. Suppl. I: Oswald, Josef; 1 Brief nebst Kurzbiographie (2 Blatt) Briefe (Folio 1-2)
    - Ott, August an Brümmer, Franz PfingstenEdingen b. Mannheim, Nachl. Franz Brümmer, Biogr. Suppl. I: Ott August; 1 Brief nebst Kurzbiographie (9 Blatt) Briefe; Adr.: Sehr geehrter Herr! (Folio 1-9)
    - Otto, Eduard[Incipit des Textes.], Nachl. Franz Brümmer, Biogr. Suppl. I: Otto, Eduard; 1 Kurzbiographie (1 Blatt) Werke Biographien (Folio 1)
    - Otto, Friedrich an Brümmer, Franz Berlin, Nachl. Franz Brümmer, Biogr. Suppl. I: Otto, Friedrich; 1 Brief nebst Kurzbiographie (4 Blatt) Briefe; Adr.: Sehr geehrter Herr! (Folio 1-4)
    - Paar, Jean an Brümmer, Franz Berlin, Nachl. Franz Brümmer, Biogr. Suppl. I: Paar, Jean; 1 Brief nebst Kurzbiographie (2 Blatt) Briefe (Folio 1-2)
    - Pätzold, ... an Brümmer, Franz Freystadt Schles., Nachl. Franz Brümmer, Biogr. Suppl. I: Pätzold; 1 Brief Briefe (Folio 1)
    - Palleske, Richard an Brümmer, Franz Landeshut, Nachl. Franz Brümmer, Biogr. Suppl. I: Palleske, R.; 1 Postkarte Briefe (Folio 1)
    - Paris, Alfred an Brümmer, Franz Frankfurt a. M., Nachl. Franz Brümmer, Biogr. Suppl. I: Paris, Alfred; 1 Brief nebst Werkeverzeichnis (2 Blatt) Briefe; Adr.: Sehr geehrter Herr! (Folio 1-2)
    - Pasig, Paul an Brümmer, Franz Leipzig, Nachl. Franz Brümmer, Biogr. Suppl. I: Pasig, Paul; 1 Brief nebst Kurzbiographie (2 Blatt) Briefe (Folio 1-2)
    - Paslack, H. Ewald an Brümmer, Franz Oberpahlen, Nachl. Franz Brümmer, Biogr. Suppl. I: Paslauf, Ewald; 1 Brief mit Kurzbiographie (1 Blatt) Briefe (Folio 1)
    - Paul, Hans an Brümmer, Franz Linz, Nachl. Franz Brümmer, Biogr. Suppl. I: Paul, Hans; 1 Brief nebst Kurzbiographie (2 Blatt) Briefe; Adr.: E.W. (Folio 1-2)
    - Peters, August an Brümmer, Franz Mittenwalde, Nachl. Franz Brümmer, Biogr. Suppl. I: Petras, August; 1 Brief nebst Kurzbiographie (6 Blatt) Briefe (Folio 1-6)
    - Will-Erich Peuckert[Incipit des Textes], Nachl. Franz Brümmer, Biogr. Suppl. I: Peuckert, Will-Erich; 1 Kurzbiographie (2 Blatt) Werke Biographien (Folio 1-2)